【裁判字號】    98,易,138
【裁判日期】    980720
【裁判案由】    竊盜
【裁判全文】
臺灣桃園地方法院刑事判決               98年度易字第138號
公  訴  人  臺灣桃園地方法院檢察署檢察官
被      告  丙○○
                    （現在臺灣桃園監獄執行中）
上列被告因竊盜案件，經檢察官提起公訴（97年度偵字第4369號
），被告於準備程序進行中為有罪之陳述，經本院裁定進行簡式
審判程序，判決如下：
    主  文
丙○○結夥三人以上、攜帶兇器、踰越安全設備竊盜，累犯，處
有期徒刑拾月。
    事  實
一、丙○○前於民國95年間因施用第二級毒品案件，經本院以95
    年度壢簡字第498號判決，判處有期徒刑6月確定，又於同年
    間因竊盜案件，經本院以95年度壢簡字第2300號判決，判處
    有期徒刑4 月確定，再於同年間因施用第二級毒品案件，經
    本院以96年度壢簡字第339號判決，判處有期徒刑6月確定，
    繼前開2 罪經本院以96年度聲簡字第1026號裁定，予以減刑
    並定應執行有期徒刑4 月確定，復與首揭之罪接續執行，甫
    於96年7 月31日縮刑期滿執行完畢。詎猶不知悔改，與甲○○（業經本院判決在案）及真實姓名年籍不詳綽號「阿宗」
    之成年男子，共同意圖為自己不法之所有，復基於加重竊盜
    之犯意聯絡，於97年2月3日凌晨3 時許，由甲○○駕駛車號
    VO-8927 號自小客貨車，搭載丙○○及阿宗，並攜帶不詳之
    人所有，客觀上足以對人之身體及安全構成威脅而可供為兇
    器使用之破壞剪1 支，趨車停靠在國道一號公路北向43公里
    屬桃園縣龜山鄉路段，再推由丙○○與阿宗跨越該路段之外
    側護欄，復踰越址設桃園縣龜山鄉○○村○○○○段9 之16
    號，由乙○○所經營汽車報廢解體工廠之鐵製圍欄安全設備
    ，潛入該工廠堆置報廢汽車舊零件之空地，竊得電瓶型式：
    「200V」2顆、「150V」10顆、「120V」5顆、大巴士水箱座
    （福將）1 個後，扔出圍欄外之草皮，再一同搬運至負責把
    風之甲○○所駕前開自小客貨車內。嗣於同日清晨5 時12分
    許，適巡邏員警行經該處發覺有異，進而對渠等實施盤查，
    丙○○、甲○○見狀旋駕車駛離，阿宗則趁亂逃逸，迄於同
    日清晨5 時30分許，為警在國道一號林口交流道攔下甲○○
    所駕前開自小客貨車，當場逮捕，並於車內扣得該支破壞剪
    ，所竊贓物則已發還與乙○○。
二、案經乙○○訴由國道公路警察局第一警察隊報請臺灣桃園地
    方法院檢察署檢察官偵查起訴。
    理  由
一、本件被告丙○○所犯係死刑、無期徒刑或最輕本刑為3 年以
    上有期徒刑以外之罪，其於準備程序中就被訴事實為有罪之
    陳述，經本院告知簡式審判程序之旨，並聽取公訴人、被告
    之意見後，爰依刑事訴訟法第273條之1第1 項規定裁定進行
    簡式審判程序，先予敘明。
二、訊據被告丙○○對上揭犯行坦承不諱，核與證人即共同被告
    甲○○於警詢時及偵查中、證人即告訴人乙○○於警詢時及
    偵查中、證人即告訴人配偶白振培於偵查中證述情節相符，
    復有現場照片10張、通聯記錄表1 份、基地臺位置與案發地
    點關係簡圖1紙、贓物認領保管單1紙在卷足憑，及破壞剪 1
    支扣案可稽，足徵被告任意性之自白，核與事實相符，應屬
    可信。是本件事證明確，被告犯行洵堪認定。
三、按所謂兇器，其種類並無限制，凡客觀上足對人之生命、身
    體、安全構成威脅，具有危險性之兇器均屬之，且祇須行竊
    時攜帶此種具有危險性之兇器為已足，並不以攜帶之初有行
    兇之意圖為必要；又所謂「其他安全設備」，指門扇牆垣以
    外，依通常觀念足認防盜之一切設備而言，如門鎖、窗戶等
    ，最高法院79年台上字第5253號、45年台上字第1443號、55
    年台上字第547 號著有判例均可資參照。另刑法上所謂結夥
    三人以上係指有共同犯罪之故意，結為一夥而言，把風行為
    ，在排除犯罪障礙，助成犯罪之實現，在合同意思範圍內分
    擔犯罪行為之一部，故亦係共同正犯而應計入結夥之內，最
    高法院72年度台上字第3201號判決意旨亦可資參照。經查，
    被告丙○○與共同被告甲○○、真實姓名年籍不詳綽號「阿
    宗」之成年男子間，共同推由丙○○與阿宗入內行竊，並踰
    越告訴人所經營之汽車報廢解體工廠之鐵製圍欄安全設備，
    復推由被告在該工廠外把風、接應，且渠等並持以不詳之人
    所有之破壞剪1 支犯之，質硬而型尖，為金屬製品，在客觀
    上足以危害他人身體及安全構成威脅，自屬兇器無疑。準此
    ，故核被告所為，係犯刑法第321條第1項第4款、第3款、第
    2 款之結夥三人以上、攜帶兇器、踰越安全設備竊盜罪。又
    被告與共同被告甲○○、阿宗間，有犯意聯絡及行為分擔，
    為共同正犯。另被告前於95年間因施用第二級毒品案件，經
    本院以95年度壢簡字第498號判決，判處有期徒刑6月確定，
    又於同年間因竊盜案件，經本院以95年度壢簡字第2300號判
    決，判處有期徒刑4 月確定，再於同年間因施用第二級毒品
    案件，經本院以96年度壢簡字第339號判決，判處有期徒刑6
    月確定，繼前開2 罪經本院以96年度聲簡字第1026號裁定，
    予以減刑並定應執行有期徒刑4 月確定，復與首揭之罪接續
    執行，甫於96年7 月31日縮刑期滿執行完畢等情，有臺灣高
    等法院被告前案紀錄表1 份附卷足考，其受有期徒刑執行完
    畢，5 年以內故意再犯本件有期徒刑以上之罪，為累犯，應
    依刑法第47條第1 項規定加重其刑。爰審酌被告年僅30餘歲
    ，正直青壯，竟不思以正常管道賺取財物，而以此加重竊盜
    行徑為之，素行不端，復前有多次竊盜犯行，品行欠佳，但
    念其於警詢時、偵查中尚能坦承犯行，容有悔意，並兼衡及
    其犯罪之動機、目的、生活狀況、智識程度等一切情狀，量
    處如主文所示之刑。末扣案之破壞剪1 支，查無事證可認為
    被告或共同被告甲○○、阿宗所有，且此非屬違禁物，爰不
    另為沒收宣告之諭知，附此敘明。
據上論斷，應依刑事訴訟法第273條之1 第1項、第299條第1項前
段，刑法第28條、第321 條第1項第4款、第3款、第2款、第47條
第1項，判決如主文。
本案經檢察官施昱廷到庭執行職務。
中    華    民    國    98    年    7     月    20    日
                  刑事第六庭    法  官  黃翊哲
以上正本證明與原本無異。
如不服本判決，應於判決送達後10日內向本院提出上訴書狀（應
附繕本），並應敘述具體理由，其未敘述上訴理由者，應於上訴
期間屆滿後20日向本院內補提理由書，上訴於臺灣高等法院。
                                書記官  劉霜潔
中    華    民    國    98    年    7     月    20    日
附錄本判決論罪科刑法條：刑法第321條
犯竊盜罪而有左列情形之一者，處6月以上、5年以下有期徒刑：
一、於夜間侵入住宅或有人居住之建築物、船艦或隱匿其內而犯
    之者。
二、毀越門扇、牆垣或其他安全設備而犯之者。
三、攜帶兇器而犯之者。
四、結夥三人以上而犯之者。
五、乘火災、水災或其他災害之際而犯之者。
六、在車站或埠頭而犯之者。
前項之未遂犯罰之。


司法院資訊處製作；財團法人民間司法改革基金會備份。
